臺灣臺北地方法院小額民事判決
111年度北小字第2474號
原      告  國泰世紀產物保險股份有限公司

法定代理人  陳萬祥  
訴訟代理人  徐翔裕  
被      告  詹東洋  

            新北汽車客運股份有限公司

法定代理人  呂奇龍  
上一人
訴訟代理人  顏逢緯  
上列當事人間損害賠償事件，本院於民國111年7月4日言詞辯論
終結，判決如下：
    主      文
被告詹東洋、新北汽車客運股份有限公司應連帶給付原告新臺幣
17,935元，及自民國111年4月14日起至清償日止，按年息5%計算
之利息。
原告其餘之訴駁回。
訴訟費用新臺幣1,000元由被告連帶負擔。
本判決原告勝訴部分得假執行。 
    事實及理由要領
一、原告主張：民國110年6月3日19時5分許，被告新北汽車客運
    股份有限公司（下稱新北客運）之受僱人即被告詹東洋駕駛
    車號000-00營業大客車（下稱肇事公車），於臺北市信義區
    基隆路1段由南向北行駛於第2車道，適有訴外人林佳儒駕駛
    及所有、原告承保之車號0000-00號自用小客車（下稱系爭
    車輛）亦同向行駛於第1車道，行至基隆路1段與松隆路口附
    近，被告詹東洋駕駛肇事公車因向左變換行向未注意其他車
    輛之過失，致肇事公車左後車尾與系爭車輛右前車頭發生碰
    撞，造成系爭車輛受損，經送廠修復，原告依保險契約賠付
    系爭車輛修理費用新臺幣（下同）19,150元（零件1,350元
    、工資7,100元、塗裝10,700元），為此依侵權行為、保險
    法第53條規定，代位被保險人向被告詹東洋求償，且依民法
    第188條第1項規定請求僱用人新北客運負連帶賠償之責等語
    。並聲明：被告應連帶給付原告19,150元，及自起訴狀繕本
    送達翌日起至清償日止，按年息5%計算之利息。
二、被告之答辯：
  ㈠被告詹東洋則以：事故發生伊有過失，但系爭車輛碰撞範圍
    僅約巴掌大，連前門、後照鏡都修理並不合理等語置辯。並
    聲明：原告之訴駁回。
  ㈡被告新北客運則以：零件更換應扣除折舊等語置辯。
三、本院之判斷：
　㈠本件車禍事故肇責之判斷
　　按因故意或過失，不法侵害他人之權利者，負損害賠償責任
    ；汽車、機車或其他非依軌道行使之動力車輛，在使用中加
    損害於他人者，駕駛人應賠償因此所生之損害；受僱人因執
    行職務，不法侵害他人之權利者，由僱用人與行為人連帶負
    損害賠償責任，民法第184條第1項前段、第191條之2、第18
    8條第1項前段分別定有明文。次按汽車在同向二車道以上之
    道路，除應依標誌或標線之指示行駛外，並應遵守下列規定
    ：六、變換車道時，應讓直行車先行，並注意安全距離，道
    路交通安全規則第98條第1項第6款亦有明文。經查，原告主
    張前揭事實，業據提出道路交通事故當事人登記聯單、行照
    影本、現場及車損照片等件為證，並經本院依職權調閱臺北
    市政府警察局交通警察大隊函覆資料所附道路交通事故初步
    分析研判表、事故現場圖、補充資料表、調查紀錄表、當事
    人登記聯單、事故現場及車損照片等件（見本院卷第27至37
    頁）在卷可憑，並有肇事公車行車紀錄器錄影光碟可佐，被
    告詹東洋對其具有過失、被告新北客運對詹東洋為其受僱人
    等節並不爭執，堪信原告之主張為真實，則原告依上開法律
    規定請求被告詹東洋、新北客運連帶負損害賠償責任，洵屬
    有據。
　㈡原告得請求之賠償金額
　　按不法毀損他人之物者，被害人得請求賠償其物因毀損所減
    少之價額，民法第196條定有明文；又按物被毀損時，被害
    人除得依民法第196條請求賠償外，並不排除民法第213條至
    第215條之適用。依民法第196條請求賠償物被毀損所減少之
    價額，得以修復費用為估定之標準，但以必要者為限（例如
    ︰修理材料以新品換舊品，應予折舊，最高法院77年度第9次
    民事庭會議決議參照）。查原告主張系爭車輛修理費用為19
    ,150元（零件1,350元、工資7,100元、塗裝10,700元），此
    有工作單、估價單、統一發票在卷可稽（見本院卷第16、19
    、21頁），應堪採信。至被告詹東洋辯稱修復範圍過大云云
    。惟依卷附車損照片顯示，系爭車輛車輪上方之右前葉子板
    、右前保險桿均有碰撞痕跡，核與工作單顯示交修項目相符
    ，且大多為鈑金、烤漆費用，應屬修復之必要費用，被告前
    揭所辯，難謂有據。本件依行政院所頒固定資產耐用年數表
    及固定資產折舊率規定，非運輸業用自用小客車耐用年數為
    5年，依定率遞減法每年折舊369/1000，但最後折舊總和不
    得超過該資產成本的9/10。查系爭車輛於98年9月出廠，有
    行照可憑（見本院卷第17頁），迄至車禍發生受損時即110
    年6月3日，系爭車輛使用已逾耐用年限，該車零件更換部分
    扣除折舊後僅得請求1/10數額即135元（＝1,350元×1/10），
    此外加計工資7,100元、塗裝10,700元，系爭車輛修復必要
    費用共計17,935元（＝135+7,100元+10,700元）。
四、綜上，原告依侵權行為、保險代位之法律關係，請求被告詹
    東洋、新北客運連帶給付17,935元，及自起訴狀繕本送達翌
    日即111年4月14日（見本院卷第49、53頁）起至清償日止，
    按年息5%計算之利息，為有理由，應予准許；逾此範圍之請
    求，則無理由，應予駁回。
五、本件事證已臻明確，兩造其餘攻擊防禦方法及所舉證據，核
    與本件判決結果不生影響，爰不再逐一論列。
六、本件係適用小額訴訟程序所為被告敗訴部分，應依職權宣告
    假執行；另依職權確定訴訟費用額為1,000元（第一審裁判
    費），由被告連帶負擔。　　　
中　　華　　民　　國　　111 　年　　7 　　月　　22　　日
                  臺北簡易庭  法  官　張瓊華
以上正本係照原本作成。
如不服本判決，須以違背法令為理由，應於判決送達後20日內向
本庭（臺北市○○○路0段000巷0號）提出上訴狀（須附繕本）。如
委任律師提起上訴者，應一併繳納上訴審裁判費。
中　　華　　民　　國　　111 　年　　7 　　月　　22　　日
                              書記官  賴敏慧
附錄：
一、民事訴訟法第436條之24第2項：
    對於小額程序之第一審裁判上訴或抗告，非以其違背法令為
    理由，不得為之。
二、民事訴訟法第436條之25：
    上訴狀內應記載上訴理由，表明下列各款事項：
  ㈠原判決所違背之法令及其具體內容。
  ㈡依訴訟資料可認為原判決有違背法令之具體事實。